【裁判字號】    97,易,236
【裁判日期】    971105
【裁判案由】    竊盜
【裁判全文】
臺灣花蓮地方法院刑事判決               97年度易字第236號
公  訴  人  臺灣花蓮地方法院檢察署檢察官
被      告  乙○○
                    （現於臺灣花蓮看守所另案羈押中）
上列被告因竊盜案件，經檢察官提起公訴（97年度偵字第2478號
），被告於準備程序進行中，就被訴事實為有罪之陳述，經本院
改行簡式審判程序，並判決如下：
    主  文
乙○○攜帶兇器竊盜，累犯，處有期徒刑柒月。扣案之鐵鎚、鐵
鏟、鐵鍬及柴刀各壹把均沒收。
    事  實
一、乙○○曾因竊盜案件，經臺灣臺東地方法院以96年度簡字第
    26號判處有期徒刑6 月確定，嗣經同法院裁定減為有期徒刑
    3 月，甫於民國96年8 月29日縮刑期滿執行完畢。詎其猶不
    知悔改，於97年5 月13日11時5 分許，攜帶客觀上可為兇器
    之鐵鎚、鐵鏟、鐵鍬及柴刀各1 把，行經甲○○管領之臺灣
    鐵路局花蓮站南下47公里又600 公尺之花蓮光復段附近，見
    該處無人看守，認有機可乘，竟意圖為自己不法之所有，基
    於竊盜之犯意，以前開之工具，竊得上開鐵路局所有之邊坡
    白鐵護欄共42支，適為甲○○發現報警處理，當場扣得乙○
    ○攜帶之前開工具及竊得之贓物。
二、案經花蓮縣警察局鳳林分局報告臺灣花蓮地方法院檢察署檢
    察官偵查起訴。
    理  由
一、上揭事實，業據被告乙○○於本院準備程序及審理時坦承不
    諱，核與證人即被害人甲○○於警詢中之證述相符，並有贓
    物認領保管單1 紙、花蓮縣警察局鳳林分局光復分駐所扣押
    筆錄暨扣押物品目錄表1 份、照片8 張等證據在卷可稽，足
    認被告自白與事實相符，堪信真實。本件事證明確，被告犯
    行堪以認定，應予依法論科。
二、扣案之鐵鎚、鐵鏟、鐵鍬及柴刀各1 支，材質為鐵質，得持
    以攻擊人之身體而造成傷害，在客觀上自足對人之生命、身
    體構成威脅，自屬兇器無訛。核被告所為，係犯刑法第 321
    條第1 項第3 款之攜帶兇器竊盜罪。被告有前開所述之前科
    及刑之執行紀錄，有臺灣高等法院被告前案紀錄表1 份附卷
    可稽，其於5 年內故意再犯本案有期徒刑以上之罪，為累犯
    ，應依刑法第47條第1 項之規定加重其刑。又被告雖於審理
    辯稱其患有精神異常、幻聽等疾病等語，惟供稱：伊係從97
    年10月初才開始在鳳林榮民醫院就診，但沒有病歷足資證明
    等語，本院審酌其應訊過程思路清晰、言行正常，並無不能
    理解或表達之情形，被告歷來數度犯竊盜案件，均從未於偵
    審過程中主張過患有上述之疾病，何以突然表示患有精神疾
    病，本有疑問，即非可信，且縱如其所宣稱乃於97年10月初
    發病，亦係在本案發生數個月後之事，難認與本案有何關連
    ，從而顯對本案被告犯行並無影響。爰審酌被告犯罪之手段
    、目的，所竊得之財物價值，所造成被害人之財產損失程度
    非微、所竊為公有財物等惡性重大及犯罪後坦承犯行、態度
    尚佳等一切情狀，量處如主文所示之刑，以示懲儆。
三、扣案之鐵鎚、鐵鏟、鐵鍬及柴刀各1 把，係被告所有及供犯
    罪之用，業據被告供明在卷，爰依刑法第38條第1項第2款，
    併予宣告沒收。
據上論斷，應依刑事訴訟法第273 條之1第1項、第299條第1項前
段，刑法第321條第1項第3款、第47條第1項、第38條第1項第2款
，判決如主文。
本案經檢察官羅美秀到庭執行職務
中    華    民    國    97    年    11    月    5     日
                        臺灣花蓮地方法院刑事第四庭
                                    法  官  沈培錚
上列正本證明與原本無異。
如對本判決不服，應於送達後10日內，向本院提出上訴狀（上訴
狀應記載具體上訴理由並應抄附繕本）告訴人或被害人如對於本
判決不服者，應具備理由請求檢察官上訴，其上訴期間之計算係
以檢察官收受判決正本之日期為準。
中    華    民    國    97    年    11    月    6     日
                                    書記官
附錄本判決論罪之法律條文：
中華民國刑法第321條
犯竊盜罪而有左列情形之一者，處6月以上、5年以下有期徒刑：
一  於夜間侵入住宅或有人居住之建築物、船艦或隱匿其內而犯
    之者。
二  毀越門扇、牆垣或其他安全設備而犯之者。
三  攜帶兇器而犯之者。
四  結夥三人以上而犯之者。
五  乘火災、水災或其他災害之際而犯之者。
六  在車站或埠頭而犯之者。
前項之未遂犯罰之。


司法院資訊處製作；財團法人民間司法改革基金會備份。
